臺灣屏東地方法院刑事判決　　　　　　　 96年度易字第192號
公　訴　人　臺灣屏東地方法院檢察署檢察官
被　　　告　甲○○
　　　　　　　　　　70弄52.
　　　　　　　　　　現另案於臺灣屏東監獄執行中
被　　　告　丙○○
　　　　　　　　　　現另案於臺灣屏東監獄執行中
上列被告因竊盜案件，經檢察官提起公訴（96年度偵字第1215號
），被告等於本院準備程序中就被訴事實為有罪之陳述，經本院
合議庭裁定由受命法官獨任進行簡式審判程序，本院判決如下：
    主  文
丙○○、甲○○結夥三人以上攜帶兇器竊盜，累犯，丙○○處有
期徒刑壹年陸月；甲○○處有期徒刑壹年肆月。
    事  實
一、丙○○因違反毒品危害防制條例案件，經臺灣新竹地方法院
    （下稱新竹地院）裁定強制戒治，而刑事部分並於民國88年
    12月17日以88年易字第904 號判處有期徒刑6 月確定；又因
    犯竊盜罪，經新竹地院於89年11月6 日以89年易字第1096號
    判處有期徒刑3 月確定；又因犯贓物罪，經臺灣高等法院於
    89 年11 月17日以89年上易字第3469號判處有期徒刑4 月確
    定；又因犯竊盜罪，經新竹地院於90年11月19日以90年易字
    第338 號判處有期徒刑10月確定；因違反毒品危害防制條例
    案件，經新竹地院於90年6 月18日以90年度易字第103 號判
    處有期徒刑8 月確定，經接續執行，於93年7 月31日未撤銷
    假釋執行完畢。甲○○因違反槍砲彈藥刀械管制條例案件，
    經新竹地院於94年6 月27日以94年竹北簡字第160 號判處有
    期徒刑3 月確定，於95年5 月10日執行完畢。又因犯竊盜案
    ，經新竹地院於95年6 月23日以94年度訴字第591 號判處有
    期徒刑8 月確定（現正執行中）。
二、丙○○、甲○○仍不知省悔，復夥同黃奕樹（業經新竹地院
    判處有期徒刑11月），共同基於意圖為自己不法所有之犯意
    聯絡，於96年1 月4 日15時40分許，由甲○○駕駛向不知情
    林祺福借得之車牌號碼LD-9531 號自用小客車搭載黃奕樹、
    丙○○，結夥3 人一同前往桃園縣楊梅鎮○○路11號，由甲
    ○○駕駛上開小客車在樓下把風接應，黃奕樹、丙○○持客
    觀上足以對人生命、身體、安全構成威脅，足以作為兇器之
    大型油壓剪2 支、老虎鉗2 支、斜口鉗2 支、美工刀1 支、
    扳手1 支、鐵撬1 支，進入上址頂樓，將遠傳電信股份有限
    公司（下稱遠傳公司）所有設置於該處基地臺之170 公斤電
    纜線剪下竊取之，復由丙○○、黃奕樹共同搬運至樓下，繼
    由甲○○駕駛上開小客車搭載黃奕樹、丙○○，及所竊得之
    電線逃逸。嗣於同日23時20分，丙○○駕駛上開小客車搭載
    黃奕樹，途經新竹市○○路○ 段與光復路地下道口，黃奕樹
    為警當場查獲，並循線查獲丙○○、甲○○，復扣得大型油
    壓剪2 支、老虎鉗2 支、斜口鉗2 支、美工刀1 支、扳手1
    支、鐵撬1 支，及行竊所得電纜線170 公斤（業已發還遠傳
    公司）。
三、案經新竹市警察局第二分局報告臺灣新竹地方法院檢察署呈
    請臺灣高等法院檢察署令轉臺灣屏東地方法院檢察署檢察官
    偵查起訴。
    理  由
一、本件被告丙○○、甲○○所犯係死刑、無期徒刑、最輕本刑
    為3 年以上有期徒刑以外之罪，其等於本院準備程序中就被
    訴事實為有罪之陳述，經法官告知被告簡式審判程序之旨，
    並聽取公訴人、被告之意見後，由本院合議庭依刑事訴訟法
    第273 條之1 第1 項規定，裁定由受命法官獨任進行簡式審
    判程序，先予敘明。
二、訊據被告丙○○、甲○○對於上開竊盜之犯罪事實供認不諱
    ，核與共犯黃奕樹於警詢、偵查中，及證人林棋福、遠傳電
    信公司北區工程部工程司乙○○於警詢中之供證情節相符，
    復有新竹市警察局第二分局搜索、扣押筆錄及扣押物品目錄
    表各1 份、贓物認領保管單1 紙及現場照片16張附卷可佐。
    足認被告2 人自白與事實相符，應堪信採。事證明確，被告
    2 人犯行均堪認定。
三、核被告2 人所為，均係犯刑法第321 條第1 項第3 、4 款之
    結夥3 人以上攜帶兇器竊盜罪。被告2 人與黃奕樹間，有犯
    意聯絡及行為分擔，皆為共同正犯。被告丙○○曾因違反毒
    品危害防制條例案件，經新竹地院裁定強制戒治，而刑事部
    分並於民國88年12月17日以88年易字第904 號判處有期徒刑
    6 月確定；又因犯竊盜罪，經新竹地院於89年11月6 日以89
    年易字第1096號判處有期徒刑3 月確定；又因犯贓物罪，經
    臺灣高等法院於89年11月17日以89年上易字第3469號判處有
    期徒刑4 月確定；又因犯竊盜罪，經新竹地院於90年11 月
    19日以90年易字第338 號判處有期徒刑10月確定；因違反毒
    品危害防制條例案件，經新竹地院於90年6 月18日以90年度
    易字第103 號判處有期徒刑8 月確定，經接續執行，於93
    年7 月31日未撤銷假釋執行完畢；被告甲○○因違反槍砲彈
    藥刀械管制條例案件，經新竹地院於94年6 月27日以94年竹
    北簡字第160 號判處有期徒刑3 月確定，於95年5 月10 日
    執行完畢等情，有臺灣高等法院被告前案紀錄表2 份附卷可
    稽，其2 人於徒刑執行完畢後，5 年以內故意再犯有期徒刑
    以上之本罪，均應依刑法第47條第1 項規定論以累犯，並加
    重其刑。審酌被告2 人素行不佳，不思以己力賺取錢財，竟
    結夥竊取財物，損害他人財產法益，行為誠屬不該，惟念其
    等犯後均坦認犯行，且所竊財物已返還被害人等一切情狀，
    分別量處如主文所示之刑。又扣案之上開作案工具，業經新
    竹地院於96年度易字第96號黃奕樹竊盜案件判決中宣告沒收
    在案，為免重複執行沒收，爰不另為沒收之宣告。
四、公訴意旨雖請求就被告2 人為刑前強制工作之諭知云云。然
    按修正後竊盜犯保安處分條例第3 條第1 項規定：「18歲以
    上之竊盜犯、贓物犯，有犯罪之習慣者，得於刑之執行前，
    令入勞動場所強制工作」，旨在對於有犯罪習慣之竊盜犯、
    贓物犯，強制其從事勞動，使習一技之長及正確之謀生觀念
    ，俾其日後重返社會，能適應社會生活。經查：被告丙○○
    於93年7 月31日執行完畢後，於95年間曾犯竊盜犯行，96年
    間再犯本案，被告甲○○係於95年間因竊盜罪經判處有期徒
    刑8 月，於96年間再犯本案，有臺灣高等法院被告前案紀錄
    表2 份附卷可稽。依上開前科紀錄觀之，被告2 人並非於一
    定時間內密集為竊盜行為，而達於習慣犯之程度，且被告2
    人身強力壯，出監後以己力謀生應無困難，本院因認無宣告
    被告2 人刑前強制工作之必要，併予敘明。
據上論斷，應依刑事訴訟法第273 條之1 第1 項、第299 條第1
項前段，刑法第28條、第321 條第1 項第3 、4 款、第47條第1
項，判決如主文。
本案經檢察官林吉泉到庭執行職務。
中　　華　　民　　國　　96　　年　　4 　　月　　27　　日
                  刑事第三庭    法  官  趙家光
以上正本證明與原本無異。
如不服本判決應於收受本判決送達後十日內向本院提出上訴書狀，
其未敘述上訴理由者，並得於提起上訴後十日內向本院補提理由
書狀（均須按他造當事人之人數附繕本）「切勿逕送上級法院」
中　　華　　民　　國　　96　　年　　4 　　月　　27　　日
                                書記官  陳勃諺
附錄本案論罪科刑條文
中華民國刑法第321條第1項第3、4款
犯竊盜罪而有左列情形之一者，處 6 月以上、 5 年以下有期徒
刑：
三  攜帶兇器而犯之者。
四  結夥三人以上而犯之者。
